【裁判字號】    95,交聲,127
【裁判日期】    950417
【裁判案由】    違反道路交通管理處罰條例聲明異議
【裁判全文】
臺灣士林地方法院交通事件裁定         95年度交聲字第127號
原處分機關   臺北市交通事件裁決所
異 議 人 即
受 處 分 人  甲○○
上列異議人即受處分人因違反道路交通管理處罰條例案件，對於
臺北市交通事件裁決所中華民國95年1月2日所為之處分（原處分
案號：北市裁二字第裁22—R00000000 號）聲明異議，本院裁定
如下：
    主  文
異議駁回。
    理  由
一、按汽車駕駛人，爭道行駛，在多車道不依規定駕車者，處新
    臺幣（下同）600元以上1,800元以下罰鍰，並記違規點數1
    點，道路交通管理處罰條例第45條第4款、第63條第1項第1
    款定有明文。又按機車優先車道標線，用以指示機器腳踏車
    優先行駛之車道，其他車種除起步、準備停車、臨時停車或
    轉向外，不得橫跨或占用行駛，道路交通標誌標線號誌設置
    規則第174條之1第1項亦有明文，易言之，倘機車以外其他
    車種，於多車道非因起步、準備停車、臨時停車或轉向等原
    因而任意橫跨或占用行駛機車優先車道者，即屬在多車道不
    依規定駕車之違規行為。
二、原處分意旨略以：異議人即受處分人甲○○所有之IG-9302
    號自小客車，於民國94年12月5日下午3時30分許，於基隆市
    ○○○路，經警攔停舉發其「在多車道不依規定駕車」之違
    規，爰依道路交通管理處罰條例第45條第4款之規定，裁處
    罰鍰900元，並依同條例第63條第1項第1款之規定記違規點
    數1點。
三、聲明異議意旨略以：異議人遭舉發路段無論地面及路邊均未
    有「禁行汽車」之標誌，且「機車優先道」並不表示汽車不
    能行駛，又該路段僅規劃1 線車道供汽車行駛，其道路設計
    不良、且號誌標識錯誤，為此聲明異議等語。
四、異議人即受處分人就其所有上開車輛於前揭時地行駛機車優
    先道之事實並不爭執，又經證人即舉發之警察林石民到庭結
    證屬實，亦有基隆市警察局基警交字第R00000000 號舉發違
    反道路交通管理事件通知單1件、及現場照片四幀附卷可稽
    。異議人雖以前揭情詞置辯，惟查：
  (一)按車種專用車道標線，用以指示僅限於某車種行駛之專用車
    道，其他車種及行人不得進入，道路交通標誌標線號誌設置
    規則第174條定有明文。又機車優先車道標線，用以指示機
    器腳踏車優先行駛之車道，其他車種除起步、準備停車、臨
    時停車或轉向外，不得橫跨或占用行駛，已如前述，本件異
    議人為領有駕駛執照之汽車駕駛人，對此交通法規不得諉為
    不知，況該路段汽車道較寬，機車道較狹，且在機車道上之
    地面劃設有機車行駛之圖樣，並大字寫明「機車優先」字樣
    ，車輛行經該處，駕駛人可以清楚發現及辨識，茲異議人為
    汽車駕駛人，本應遵守道路交通標誌、標線、號誌之指示、
    警告、禁制規定而行駛，其既非在「起步」、「準備停車」
    、「臨時停車」、「轉向」之情況，竟於上開時、地，駕駛
    汽車行駛於機車優先道上，堪認其確有在多車道不依規定駕
    車之違規行為無訛，是異議人指摘標誌設置不當云云，自無
    足採，從而原處分機關援引上開規定，裁處罰鍰900 元並記
    違規點數1 點，核無不當，本件異議為無理由，應予駁回。
  (二)至有關道路交通管理之標誌、標線、號誌等之設置，為道路
    主管機關之職權，非法院所得置喙，如異議人認為不盡完善
    ，應另向有關機關建請改善，不得自以為「道路設計不良、
    號誌標識錯誤」等情，執為本件交通違規之免責理由，併此
    敘明。
五、依道路交通案件處理辦法第19條，裁定如主文。
中    華    民    國    95    年    4     月    17    日
                  刑事第二庭法  官  林清吉
以上正本證明與原本無異。
如不服本裁定，應於送達後5日內，向本院提出抗告狀。
                            書記官  楊雅淇
中    華    民    國    95    年    4     月    17    日


司法院資訊處製作；財團法人民間司法改革基金會備份。
